Inventaris van de archieven van de afdelingen Hoger Onderwijs, Hoger Onderwijs en Wetenschappen en het Directoraat-Generaal voor de Wetenschappen van het Ministerie van Onderwijs, Kunsten en Wetenschappen, (1911) 1918 - 1975
Nationaal Archief, Den Haag
- Taakuitvoering, 2.
  - Onderwijs, 2.2
    - Hoger onderwijs, 2.2.1
      - Nadere regeling en uitvoering, 2.2.1.2
        - Nadere regeling en uitvoering ten aanzien van diverse aangelegenheden, 2.2.1.2.1
          - Financiële aangelegenheden, collegegelden en schenkingen, 2.2.1.2.1.4
            - Vaststelling van richtlijnen voor en verlening van toestemming aan universiteiten en hogescholen tot het aanvaarden van schenkingen, erfstellingen en legaten., 1946-1964; 268; 1 pak
            - Overeenkomsten en borgstellingen ten behoeve van geldleningen aan stichtingen voor studentenhuisvesting., 1957-1975; 269; 1 pak
            - Totstandkoming van de nota inzake investeringen van rijkswege ten behoeve van het HO en de wetenschappen in de periode 1959-1970., 1958-1959; 270; 1 pak
            - Accountantsrapport inzake een vergelijkend onderzoek naar de exploitatie-uitkomsten bij de academische ziekenhuizen te Groningen, Utrecht en Leiden., 1959; 271; 1 omslag
            - Totstandkoming en wijziging van beschikkingen inzake de inrichting van de begroting en jaarrekening van openbare en bijzondere universiteiten en hogescholen., 1959-1963; 272; 1 pak
            - Wijziging van de voorlopige regeling voor de inrichting van de begroting van academische ziekenhuizen., 1960-1967; 273; 1 omslag
            - Controle op en planning van investeringen ten behoeve van instellingen van wetenschappelijk onderwijs., 1962-1970; 274; 1 pak
            - Totstandkoming van het besluit van 10 februari 1967, DGW 152.575 II, tot regeling voor de bestemming van de overschotten op de jaarbegrotingen van universiteiten en hogescholen., 1962-1971; 275; 1 omslag
            - Financiële schema's voor universiteiten en hogescholen voor de jaren 1965-1975., 1963-1970; 276; 1 pak
            - Totstandkoming van het ministerieel besluit van 6 maart 1973, DGW/FBW 231.472, tot regeling van verlening van voorschotten ingevolge art. 102 bis 4e lid, en art. 114, 4e lid, van de WWO., 1969-1973; 277; 1 omslag
            - Verlening van medewerking bij de totstandkoming van het rapport van de Gespreksgroep Universitair Onderzoek (G.U.O.-nota) inzake financiering van het universitair onderzoek., 1970-1974; 278-280; 3 pakken
              - 1970 - 1972 mei 9, 278
              - 1972 mei 25 - 1973 mei 4, 279
              - 1973 mei 9 - 1974, 280
            - Totstandkoming van het KB van 25 augustus 1972, Stb. 444, houdende regelen betreffende de vrijstelling, vermindering en terugbetaling van collegegeld en inschrijvingsgeld (Collegegeldbesluit 1972)., 1971-1972; 281; 1 pak
            - Beperking van personeelskosten van de universiteiten en hogescholen in verband met de begroting van het ministerie voor het jaar 1972., 1971-1973; 282; 1 pak
          - Gebouwen, terreinen en inrichting, 2.2.1.2.1.5
            - Totstandkoming van KB's inzake beschikbaarstelling van lokalen voor het houden van lezingen., 1927-1940; 283; 1 omslag
            - Vaststelling en herziening van brandinstructies voor de TH Delft en de RU Leiden., 1932-1954; 284; 1 omslag
            - Behandeling van aangelegenheden met betrekking tot de bouw en verbouw van universiteiten en hogescholen., 1950-1975; 285-293; 6 pakken en 3 omslagen
              - Besprekingen bouwzaken, 1966 - 1970, 285
              - Besprekingen bouwzaken, 1971 - 1975, 286
              - Bouw, 1966 - 1967, 287; omslag
              - Bouwbeleid, 1950 - 1958, 288; omslag
              - Bouwzaken, 1955 - 1970, 289
              - Gebouwen, algemeen, 1950 - 1974, 290
              - Gebouwen, bouwplannen, bouwvolume, bouwbegroting, bouwformulieren, 1951 - 1967, 291
              - Gebouwen, investeringsplannen, 1958 - 1960, 292
              - Voorbereiding nieuwbouwprojecten, 1963 - 1966, 293; omslag
            - Totstandkoming, wijziging en aanvulling van ministeriële besluiten houdende regels inzake goedkeuring van investeringen voor gebouwen en terreinen door openbare en bijzondere universiteiten en hogescholen, academische ziekenhuizen en interuniversitaire instituten., 1961-1974; 294; 1 omslag
            - Behandeling van aangelegenheden met betrekking tot de coördinatie nieuwbouw van academische ziekenhuizen te Leiden, Utrecht en Amsterdam., 1967-1975; 295-301; 3 pakken en 4 omslagen
              - Algemeen, 1967 - 1969, 295
              - Algemeen ,1970 - 1971, 296
              - Algemeen, 1972 - 1975, 297
              - Besprekingen, 1969 - 1974, 298; omslag
              - Bouwcoördinator Tromp, 1969 - 1973, 299; omslag
              - Coördinatie Stheeman, 1968 - 1973, 300; omslag
              - Studiereis Verenigde Staten, 1968, 301; omslag
          - Personeel en bestuursleden, 2.2.1.2.1.6
            Zie ook inv. nr. 282.
            - Totstandkoming van besluiten houdende benoeming en ontslag van rectores magnifici aan de universiteiten en de TH Delft., 1919-1945; 302; 1 pak
            - Totstandkoming van de ministeriële beschikking van 22 december 1926, no. 5584-1 afd. HO, tot aanvulling van de beschikking van 28 juni 1880, no. B afd. O, inzake een instructie voor de secretaris van curatoren van de rijksuniversiteiten., 1921-1927; 303; 1 omslag
            - Totstandkoming, aanvulling, wijziging en intrekking van ministeriële besluiten inzake reglementen op de werkkring en de verplichtingen van beambten alsmede reglementen met betrekking tot het beheer en gebruik van verzamelingen en hulpmiddelen op universiteiten en hogescholen., 1928-1967; 304; 1 pak
            - Totstandkoming van het KB van 27 augustus 1931, Stb. 388, inzake vaststelling van het reglement voor de gewone en buitengewone hoogleraren en lectoren aan de rijksuniversiteiten en de TH., 1930-1931; 305; 1 omslag
            - Vaststelling van richtlijnen bij de benoeming van hoogleraren., 1930-1931; 306; 1 omslag
            - Totstandkoming van het KB van 22 augustus 1936, Stb. 371, tot uitsluiting van de toepasselijkheid van art. 6, lid 2 van het Algemeen Rijksambtenarenreglement op enkele groepen personeel aan de rijksuniversiteiten en de TH Delft., 1931-1936; 307; 1 omslag
            - Totstandkoming van KB's inzake wijzigingen en aanvullingen van het Reglement van Hoogleraren en Lectoren., 1936-1969; 308; 1 omslag
            - Behandeling van aangelegenheden met betrekking tot maatregelen tegen Joods personeel en Joodse studenten., 1940-1943; 309; 1 pak
            - Behandeling van aangelegenheden met betrekking tot de arbeidsinzet van personeel van universiteiten en de TH Delft., 1940-1944; 310; 1 pak
            - Totstandkoming van de concept-verordening inzake het bestuur van de rijksuniversiteiten, de TH Delft en de LH Wageningen., 1941; 311; 1 omslag
            - Verlening van bemiddeling bij pogingen om personen in dienst van de universiteiten en de TH Delft vrij te stellen van krijgsgevangenschap., 1943-1944; 312; 1 pak
            - Verzoek aan universiteiten en hogescholen tot opgave van adressen van krijgsgevangen personeelsleden, die in aanmerking komen voor werkzaamheden op universiteiten in Duitsland alsmede reacties op dit verzoek., 1943-1944; 313; 1 omslag
            - Staten van ontslagen, overleden en benoemde hoogleraren en lectoren aan universiteiten en hogescholen in de periode 1940-1944., 314; 1 omslag
            - Totstandkoming van het KB van 22 augustus 1945, Stb. F 145, houdende vaststelling van het Herstelbesluit Instellingen van Hoger Onderwijs 1945 (maatregelen tot herstel en zuivering van instellingen voor hoger onderwijs)., 315; 1 omslag
            - Totstandkoming van KB's houdende benoeming en ontslag van rectores magnifici en leden van het college van curatoren van de rijksuniversiteiten te Groningen, Leiden en Utrecht., 1945-1972; 316; 1 pak
            - Totstandkoming en toepassing van besluiten inzake de uitoefening van nevenfuncties door hoogleraren., 1952-1969; 317; 1 omslag
            - Advisering aan het Ministerie van Binnenlandse Zaken naar aanleiding van het rapport van de Werkgroep Politieke Antecedenten inzake wering van communistische elementen uit het HO., 1955-1969; 318; 1 omslag
            - Totstandkoming van besluiten en ontwerpbesluiten inzake de rechtspositie van personeel en leden van het college van bestuur van universiteiten en hogescholen., 1955-1975; 319; 1 pak
            - Totstandkoming van het KB van 11 januari 1957, Stb. 5, betreffende de bevoegdheden van de curatoren van de technische hogescholen ten aanzien van de rechtspositie van het technisch en administratief personeel., 1956-1957; 320; 1 omslag
            - Totstandkoming van het KB van 9 oktober 1956, Stb. 502, tot vaststelling van een voorlopig rechtspositiereglement hoogleraren, lectoren en wetenschappelijke staf van de technische hogescholen., 1956-1959; 321; 1 omslag
            - Totstandkoming van het KB van 18 april 1963, Stb. 115, betreffende de voorlopige voorziening in de uitoefening van bevoegdheden inzake individuele personeelsaangelegenheden bij openbare universiteiten en hogescholen., 1961-1963; 322; 1 omslag
            - Verlening van goedkeuring van het onder bepaalde voorwaarden toestaan aan wetenschappelijke medewerkers om examens af te nemen., 1961-1964; 323; 1 omslag
            - Herziening van de Querido-regeling inzake de honorering van hoogleraren, lectoren en wetenschappelijke (hoofd)medewerkers bij medische faculteiten., 1961-1975; 324; 1 pak
            - Totstandkoming van het KB van 4 juni 1963, Stb. 237, houdende regelen nopens de financiële positie van curatoren., 1962-1963; 325; 1 omslag
            - Totstandkoming van het ontwerpbesluit houdende regelen inzake ontslag van personeelsleden - in het bijzonder hoogleraren en lectoren - die onder vigeur van de WUB 1970 in een onaanvaardbare positie komen te verkeren., 1971-1974; 326; 1 omslag
            - Totstandkoming en wijziging van het KB van 14 mei 1971, Stb. 292, tot uitvoering van art. 48 van de WUB 1970, met betrekking tot de inrichting van het bestuur van openbare universiteiten en hogescholen., 1971-1974; 327; 1 omslag
            - Totstandkoming van het ontwerpbesluit houdende bepalingen met betrekking tot de rechtspositie van de benoemde leden van de colleges van bestuur van de openbare universiteiten en hogescholen., 1972-1975; 328; 1 omslag
          - Planning postsecundair onderwijs en ontwikkelingsplannen, 2.2.1.2.1.7
            - Totstandkoming van nota's naar aanleiding van de ontwikkelingsplannen van de universiteiten en hogescholen., 1962-1972; 329-330; 2 pakken
              - 1962-1969, 329
              - 1970-1972, 330
            - Totstandkoming van de nota inzake verbetering van de planning van het postsecundair onderwijs in Nederland, gebaseerd op een onderzoek van het Organisatiebureau McKinsey & Co. Inc., 1968-1972; 331-334; 4 pakken
              - 1968 - 1970 okt. 07, 331
              - 1970 okt. 08 - 1971 mei 14, 332
              - 1971 mei 17 - 1972, 333
              - Bijlagen, 1970 - 1972, 334
            - Behandeling van aangelegenheden met betrekking tot de planning van het postsecundair onderwijs en onderzoek., 1971-1975; 335; 1 pak
          - Studenten, 2.2.1.2.1.8
            Zie ook inv. nrs. 261, 269, 309.
            - Totstandkoming van het KB van 17 oktober 1931, no. 33, tot intrekking van het KB van 12 september 1917, no. 26, inzake vaststelling van een model erepenning voor winnaars van een academische prijsvraag., 336; 1 omslag
            - Verbod tot het dragen van uniformen door studenten op universiteiten en hogescholen., 1940-1941; 337; 1 omslag
            - Staten van studenten aan universiteiten en hogescholen, die niet de Nederlandse nationaliteit bezitten., 1940-1941; 338; 1 omslag
            - Totstandkoming van het ontwerpbesluit inzake handhaving van de orde onder studenten aan instellingen voor HO., 1941; 339; 1 omslag
            - Behandeling van verzoeken van Joodse studenten om toelating tot een universiteit of hogeschool alsmede toelating tot examens., 1941-1943; 340-344; 5 pakken
              - 1941 feb. - aug., 340
              - 1941 sep., 341
              - 1941 okt., 342
              - 1941 nov. - dec., 343
              - 1942-1943, 344
            - Behandeling van aangelegenheden met betrekking tot het oproepen van studenten voor de arbeidsdienst., 1941-1944; 345; 1 pak
            - Verlening van bemiddeling bij de voorkoming van excessen tijdens de groentijd., 1946-1965; 346; 1 pak
            - Totstandkoming van besluiten inzake de intrekking van beschikkingen betreffende inschrijving van buitenlandse studenten aan universiteiten., 1953-1959; 347; 1 omslag
            - Register van personen, die het doctoraal examen of het artsexamen hebben behaald aan de VU te Amsterdam of de KU te Nijmegen., 1958-1960; 348; 1 pak
            - Behandeling van aangelegenheden met betrekking tot het treffen van voorzieningen ten behoeve van studenten., 1958-1968; 349; 1 pak
          - Titulatuur, 2.2.1.2.1.9
            - Totstandkoming van besluiten en de behandeling van aangelegenheden betreffende het voeren en de bescherming van de titel en de aanduiding van ingenieur., 1941-1944, 1958 - 1975; 350; 1 pak
            - Voorbereiding van een regeling tot vaststelling van de positie van baccalaureus in de rijksdienst., 1967-1968; 351; 1 omslag
        - Nadere regeling en uitvoering ten aanzien van afzonderlijke onderwijsinstellingen, 2.2.1.2.2
          - Gemeentelijke Universiteit Amsterdam, 2.2.1.2.2.01
            - Verlening van goedkeuring aan raadsbesluiten van de gemeente Amsterdam tot het vestigen van bijzondere leerstoelen., 1919-1960; 352; 1 omslag
            - Totstandkoming van KB's houdende benoeming en ontslag van leden van de universiteitsraad en curatoren., 1931-1932, 1971 - 1975; 353; 1 omslag
            - Verlening van goedkeuring namens de Koningin aan raadsbesluiten van de gemeente Amsterdam tot wijziging van de verordening tot regeling van de GU., 1933, 1947 - 1957; 354; 1 omslag
            - Totstandkoming van het ministerieel besluit betreffende opheffing van de staking ten aanzien van hoogleraar prof. J.A.A. Ketelaar te Amsterdam., 1945-1946; 355; 1 omslag
            - Totstandkoming van KB's betreffende bekrachtiging van raadsbesluiten van de gemeente Amsterdam tot benoeming van hoogleraren aan de faculteit der politieke en sociale wetenschappen., 1947-1950; 356; 1 omslag
            - Totstandkoming van het wetsontwerp inzake een voorlopige subsidieregeling voor de kosten van huisvesting van de GU., 1955-1958; 357; 1 omslag
            - Bekendmaking tot instelling van doctoraal examens in de vrije studierichting aan de faculteit geneeskunde ingevolge art. 4 paragraaf 27 van het Academisch Statuut., 1960-1961; 358; 1 omslag
            - Behandeling van aangelegenheden met betrekking tot universiteitsgebouwen en -terreinen., 1960-1972; 359; 1 pak
            - Verlening van goedkeuring aan de GU tot het aangaan van een overeenkomst met de Dienst der Publieke Werken van de Gemeente Amsterdam., 1962-1970; 360; 1 pak
            - Verlening van goedkeuring aan het besluit van de curatoren tot oprichting van een Stichting voor Toegepast Sociaal-Agologisch en Sociaal-Psychologisch Onderzoek., 1963-1964; 361; 1 omslag
            - Totstandkoming van KB's betreffende verlening van goedkeuring aan raadsbesluiten van de gemeente Amsterdam tot vaststelling, wijziging en aanvulling van bestuursreglementen en verordeningen., 1963-1970; 362; 1 pak
            - Financiële overzichten en verslagen over de jaren 1961-1975., 1963-1975; 363; 1 pak
            - Verlening van goedkeuring aan besluiten van het college van curatoren tot het verlenen en wijzigen van onderwijsopdrachten., 1965-1972; 364; 1 omslag
            - Rapport van de afdeling Interne Controle, uitgebracht aan het presidium betreffende controle van de administratie en de jaarrekening van de Vereniging het Nederlands Economisch-Historisch Archief over de jaren 1964-1969., 1968-1970; 365; 1 omslag
            - Rapport van de interne accountantsdienst, uitgebracht aan het presidium betreffende controle van de administratie van de Stichting Kohnstamm Instituut voor Onderwijsresearch over het boekjaar 1970., 1972; 366; 1 omslag
            - Rapport van de interne accountantsdienst, uitgebracht aan het presidium betreffende controle van de administratie en de jaarrekeningen van de Stichting voor Studentenhuisvesting over de jaren 1967, 1968 en 1969., 1972; 367; 1 omslag
            - Verlening van bemiddeling bij het conflict in de subfaculteit der algemene politieke en sociale wetenschappen., 1972-1974; 368; 1 pak
          - Katholieke Theologische Hogeschool Amsterdam, 2.2.1.2.2.02
            - Financiële overzichten en verslagen van de Stichting Theologische Hogeschool Amsterdam over de jaren 1971-1974., 1972-1975; 369; 1 omslag
          - Vrije Universiteit Amsterdam, 2.2.1.2.2.03
            - Totstandkoming, wijziging en aanvulling van KB's tot nadere regeling van de aanwijzing van de Vereniging voor Hoger Onderwijs op Gereformeerde Grondslag gevestigd te Amsterdam, als bevoegd een bijzondere universiteit te hebben die ten aanzien van enige door haar te verlenen doctorale graden en uit te reiken getuigschriften gelijke rechten heeft als rijksuniversiteiten., 1919-1933, 1951 - 1960; 370; 1 pak
            - Totstandkoming van het KB van 26 augustus 1921, no. 1030, betreffende gelijkstelling van getuigschriften door de Vrije Universiteit (VU) afgegeven na augustus 1921 aan die van voor december 1905., 371; 1 omslag
            - Verlening van machtigingen namens de Koningin aan de Vereniging voor Hoger Onderwijs op Gereformeerde Grondslag te Amsterdam tot aanvaarding van legaten., 1925-1929; 372; 1 omslag
            - Totstandkoming van KB's houdende beschikkingen op beroepen van de Vereniging voor Hoger Onderwijs op Gereformeerde Grondslag tegen beslissingen van de minister over de staat van ontvangsten en uitgaven., 1949-1961; 373; 1 pak
            - Financiële overzichten en verslagen over de jaren 1948-1975., 1949-1973; 374; 1 pak
            - Verlening van goedkeuring namens de Koningin tot verlening van ere-doctoraten., 1950-1959; 375; 1 omslag
            - Totstandkoming van ministeriële besluiten tot bekendmaking van de instelling van doctoraal examens., 1951-1962; 376; 1 omslag
            - Behandeling van aangelegenheden met betrekking tot universiteitsterreinen., 1953-1969; 377; 1 omslag
            - Bestuursreglementen., 1956-1972; 378; 1 omslag
            - Accountantsrapport inzake controle van de jaarrekening van de Stichting Studentenhuisvesting aan de VU over het jaar 1970., 1972; 379; 1 omslag
            - Verlening van goedkeuring tot de instelling van nieuwe docentenplaatsen., 1972-1975; 380; 1 omslag
            - Jaarrekeningen over de jaren 1972-1974 van het academische ziekenhuis en de school voor verpleegkundigen., 1973-1975; 381; 1 omslag
          - Technische Hogeschool Delft, 2.2.1.2.2.04
            - Totstandkoming van besluiten houdende benoeming en ontslag van rectores magnifici en leden van het college van curatoren., 1919-1975; 382; 1 pak
            - Aanvaarding door de minister en/of verlening van machtiging aan het college van curatoren tot het aanvaarden van schenkingen en legaten., 1920-1939, 1951 - 1971; 383; 1 omslag
            - Totstandkoming van KB's houdende goedkeuring en wijziging van bestuursreglementen., 1926-1927, 1962 - 1971; 384; 1 omslag
            - Behandeling van aangelegenheden met betrekking tot oprichting, samenstelling van het bestuur en beheer van de Stichting Waterbouwkundig Laboratorium aan de TH., 1929-1944; 385; 1 pak
            - Totstandkoming en wijziging van KB's houdende verlening en intrekking van bevoegdverklaringen voor stichtingen tot het vestigen van bijzondere leerstoelen alsmede het bekrachtigen van benoemingen van hoogleraren., 1930-1968; 386; 1 pak
            - Verlening van goedkeuring door de secretaris-generaal van het Departement van Opvoeding, Wetenschap en Cultuurbescherming betreffende benoeming van assistenten., 1942-1943; 387; 1 omslag
              Bevat niet-ariërverklaringen.
            - Rekening en verantwoording van de Stichting Studium Generale over de jaren 1945-1957., 1946-1957; 388; 1 omslag
            - Behandeling van aangelegenheden met betrekking tot gebouwen en terreinen van de TH., 1947-1970; 389; 1 pak
            - Verlening van goedkeuring tot instelling van nieuwe studierichtingen en docentenplaatsen., 1949-1975; 390; 1 pak
            - Financiële overzichten en verslagen van diverse studentenstichtingen over de jaren 1949-1970., 1950-1972; 391; 1 pak
            - Behandeling van aangelegenheden met betrekking tot aanschaf, installatie en beheer van een te plaatsen kernreactor aan de TH., 1956-1958; 392; 1 omslag
            - Financiële overzichten en verslagen., 1955-1974; 393-395; 3 pakken
              - Accountantsrapporten inzake controle van jaarrekeningen over de jaren 1955 - 1972, 393
              - Jaarrekeningen over de jaren 1959 - 1974, 394
              - Financiële schema's over de jaren 1963 - 1974, 395
            - Verlening van goedkeuring aan het college van curatoren tot het oprichten van de Stichting Postacademiale Opleiding Lastechniek in samenwerking met de TH Eindhoven en de Nederlandse Vereniging voor Lastechniek., 1963; 396; 1 omslag
            - Verlening van goedkeuring aan het college van curatoren tot het sluiten van overeenkomsten met bedrijven en instellingen., 1963-1968; 397; 1 omslag
            - Bemiddeling bij de bestuurscrisis tussen de hogeschoolraad en het college van bestuur., 1973-1974; 398; 1 pak
          - Technische Hogeschool Eindhoven, 2.2.1.2.2.05
            Zie ook inv.nr. 396.
            - Voorbereiding van de vestiging van een tweede technische hogeschool en totstandkoming van het wetsontwerp tot financiering van de bouw en inrichting., 1946-1957; 399-402; 4 pakken
              - 1946-1948, 399
              - 1949-1950, 400
              - 1951 - 1955 feb., 401
              - 1955 mrt. - 1957, 402
            - Verlening van bemiddeling bij de besteding van de gift van de NV Philips Gloeilampenfabrieken voor de bouw van gebouwen en woningen ten behoeve van de TH., 1951-1964; 403; 1 pak
            - Totstandkoming van KB's houdende benoeming en bezoldiging van hoogleraren., 1956-1959; 404; 1 omslag
            - Goedkeuring tot het sluiten, wijzigen en verlengen van overeenkomsten met bedrijven en stichtingen., 1956-1970; 405; 1 pak
            - Totstandkoming van KB's tot benoeming en ontslag van rectores magnifici en leden van de hogeschoolraad., 1956-1974; 406; 1 omslag
            - Verlening van machtiging aan het college van curatoren tot het aanvaarden van schenkingen., 1957-1971; 407; 1 omslag
            - Totstandkoming van het KB van 11 oktober 1960, Stb. 412, tot wijziging van het Technische-Hogeschoolstatuut tot instelling van studierichtingen voor wiskundige en natuurkundige ingenieurs aan de TH., 1959-1960; 408; 1 omslag
            - Verlening van goedkeuring tot instelling van nieuwe studierichtingen en docentenplaatsen., 1959-1974; 409; 1 pak
            - Financiële overzichten en verslagen., 1958-1975; 410-412; 2 pakken en 1 omslag
              - Jaarrekeningen en balansen over de jaren 1958 - 1973, 410
              - Financiële schema's over de jaren 1964 - 1975, 411; omslag
              - Accountantsrapporten inzake controle van de jaarrekening over de jaren 1966 - 1972, 412